apertium-evn.evn.lexc
%{Я%}                 ! -а -э -о -я -е -ё
%{Е%}                 ! -я -е -ё
%{L%}                 ! -л -р
%{D%}                 ! -д -т
%{V%}                 ! -в -м
%{В%}                 ! -в -м -б
%{G%}                 ! -г -к -ӈ
%{Г%}                 ! -г -к -ӈ -в
%{N%}                 ! -н -т
%{u%}                 ! -у -ø
%{r%}                 ! -р -т -л -н -ø
%{g%}                 ! -г -к -ø
%{ъ%}                 ! -ъ -ø
%{ы%}                 ! -ы -ø

%{Ч%}                 ! -ч -с -ш -щ ! Dir/LR
%{О%}                 ! -о -ё -э ! Dir/LR
%{Б%}                 ! -б -п -к ! Dir/LR
%{Э%}                 ! -а -о -э ! Dir/LR
%{n%}                 ! remove previous n
 
%{а%}                 ! for Vow1 vowel harmony (suffixes with -а -я are chosen)
%{э%}                 ! for Vow2 vowel harmony (suffixes with -э -е are chosen)
%{ч%}                 ! т -> ч and triggers и instead of ы after ч
%{д%}                 ! т -> д and triggers и instead of ы after д
%{ь%}                 ! triggers и instead of ы
%{t%}                 ! behaves like a voiceless consonant 
%{ː%}
%{☭%}

%>                    ! Morpheme boundary
%                     ! Space
%-                  

!!!!!!!!!!!!!!!!!!!!!!!!!!!!!!!!!!!!!!!!!!!!!!!!!!!!!!!!!!!!!!!!!!!!!!!!!!!!!!!

LEXICON Root

Nouns ;
Numerals ; 
Pronouns ;
Postpositions ;
Adjectives ;
Adverbs ;
Verbs ;
Interjections ;
Conjunctions ;
Particles ;
Punctuation ;
Guesser ;

!!!!!!!!!!!!!!!!!!!!!!!!!!!!!!!!!!!!!!!!!!!!!!!!!!!!!!!!!!!!!!!!!!!!!!!!!!!!!!!
!!!                       M O R P H O T A C T I C S                         !!!
!!!!!!!!!!!!!!!!!!!!!!!!!!!!!!!!!!!!!!!!!!!!!!!!!!!!!!!!!!!!!!!!!!!!!!!!!!!!!!!

LEXICON CLIT-DA-CNJ

%+да̄%<cnjcoo%>:%>%-%{D%}%{A%}%{ː%} # ; ! ""
%+да̄%<cnjcoo%>:%>%-%{D%}%{Э%}%{ː%} # ; ! "" ! Dir/LR

LEXICON CLITICS

CLIT-DA-CNJ ;
%+вал%<mod_ind%>:%>%-%{V%}%{A%}л CLITICS ; ! 'any'
%+вал%<mod_ind%>:%>%-%{V%}%{Э%}л CLITICS ; ! 'any' ! Dir/LR
%+вал%<mod_ind%>:%>%{V%}%{A%}л CLITICS ; ! Dir/LR
%+вал%<mod_ind%>:%>%{V%}%{Э%}л CLITICS ; ! Dir/LR ! Dir/LR
%+валин%<mod_part%>:%>%-%{V%}%{A%}лин CLITICS ;
%+валин%<mod_part%>:%>%-%{V%}%{Э%}лин CLITICS ; ! Dir/LR
%+са%<mod_part%>:%>%-с%{A%} CLITICS ;
%+са%<mod_part%>:%>%-с%{Э%} CLITICS ; ! Dir/LR
%+ӈна%<mod_part%>:%>%-ӈн%{A%} CLITICS ;
%+ӈна%<mod_part%>:%>%-ӈн%{Э%} CLITICS ; ! Dir/LR
%+ӈан%<mod_part%>:%>%-ӈ%{A%}н CLITICS ;
%+ӈан%<mod_part%>:%>%-ӈ%{Э%}н CLITICS ; ! Dir/LR
%+кан%<mod_part%>:%>%-к%{A%}н CLITICS ;
%+кан%<mod_part%>:%>%-к%{Э%}н CLITICS ; ! Dir/LR
%+канан%<mod_part%>:%>%-к%{A%}н%{A%}н CLITICS ;
%+канан%<mod_part%>:%>%-к%{Э%}н%{Э%}н CLITICS ; ! Dir/LR
%+мак%<mod_part%>:%>%-м%{A%}к CLITICS ;
%+мак%<mod_part%>:%>%-м%{Э%}к CLITICS ; ! Dir/LR
%+вар%<mod_ind%>:%>%-%{V%}%{A%}р CLITICS ; ! пар кар
%+вар%<mod_ind%>:%>%-%{V%}%{Э%}р CLITICS ; ! пар кар ! Dir/LR
%+ка%<mod_part%>:%>%-к%{A%} CLITICS ;
%+ка%<mod_part%>:%>%-к%{Э%} CLITICS ; ! Dir/LR
%+та%<mod_part%>:%>%-т%{A%} CLITICS ;
%+та%<mod_part%>:%>%-т%{Э%} CLITICS ; ! Dir/LR
%+кун%<mod_part%>:%>%-кун CLITICS ;
%+мат%<mod_part%>:%>%-м%{A%}т CLITICS ;
%+мат%<mod_part%>:%>%-м%{Э%}т CLITICS ; ! Dir/LR
%+нун%<mod_part%>:%>%-нун CLITICS ;
%+лувар%<mod_part%>:%>%-лув%{A%}р CLITICS ;
%+лувар%<mod_part%>:%>%-лув%{Э%}р CLITICS ; ! Dir/LR
%+васи%<mod_part%>:%>%-в%{A%}си CLITICS ;
%+васи%<mod_part%>:%>%-в%{Э%}си CLITICS ; ! Dir/LR
%+васин%<mod_part%>:%>%-в%{A%}син CLITICS ;
%+васин%<mod_part%>:%>%-в%{Э%}син CLITICS ; ! Dir/LR
%+пуня%<mod_part%>:%>%-пуня CLITICS ;
%+дак%<mod_part%>:%>%-д%{A%}к CLITICS ;
%+дак%<mod_part%>:%>%-д%{Э%}к CLITICS ; ! Dir/LR
%+на%<mod_part%>:%>%-н%{A%} CLITICS ;
%+на%<mod_part%>:%>%-н%{Э%} CLITICS ; ! Dir/LR


%+гу%<qst%>:%>%-%{G%}у # ;
# ;

LEXICON NUM 

%<num%>: CLITICS ;
%<num%>%<nmlz%>: NOMINAL-INFL ;
%<num%>%<ord%>:%>%{g%}и CLITICS ; ! add exceptions
%<num%>%<coll1%>:%>ни CLITICS ; ! обозначает совокупность лиц
%<num%>%<coll2%>:%>ӈн%{A%} CLITICS ; ! обозначает совокупность животных
%<num%>%<coll2%>:%>ӈн%{Э%} CLITICS ; ! обозначает совокупность животных ! Dir/LR
%<num%>%<coll3%>:%>р%{A%}гд%{A%} CLITICS ; ! обозначает совокупность предметов
%<num%>%<coll3%>:%>р%{Э%}гд%{Э%} CLITICS ; ! обозначает совокупность предметов ! Dir/LR
%<num%>%<coll4%>:%>лл%{A%} N ; ! обозначает количество суток
%<num%>%<coll4%>:%>лл%{Э%} N ; ! обозначает количество суток ! Dir/LR
%<num%>%<coll5%>:%>нну N ; ! пу обозначает количество юрт, стоящих вместе ! Fixme
%<num%>%<coll6%>:%>мус%{A%} N ; ! обозначает количество мест, направлений
%<num%>%<coll6%>:%>мус%{Э%} N ; ! обозначает количество мест, направлений ! Dir/LR
%<num%>%<coll7%>:%>нм%{A%}%{ː%} N-N ; ! обозначает количество мест, направлений
%<num%>%<coll7%>:%>нм%{Э%}%{ː%} N-N ; ! обозначает количество мест, направлений ! Dir/LR


LEXICON NUM-N

%<num%>:н CLITICS ;
%<num%>%<nmlz%>: NOMINAL-INFL-N ;
%<num%>%<ord%>:%>%{g%}и CLITICS ; ! add exceptions
%<num%>%<coll1%>:%>ни CLITICS ; ! обозначает совокупность лиц
%<num%>%<coll2%>:%>ӈн%{A%} CLITICS ; ! обозначает совокупность животных
%<num%>%<coll2%>:%>ӈн%{Э%} CLITICS ; ! обозначает совокупность животных ! Dir/LR
%<num%>%<coll3%>:%>р%{A%}гд%{A%} CLITICS ; ! обозначает совокупность предметов
%<num%>%<coll3%>:%>р%{Э%}гд%{Э%} CLITICS ; ! обозначает совокупность предметов ! Dir/LR
%<num%>%<coll4%>:%>лл%{A%} N ; ! обозначает количество суток
%<num%>%<coll4%>:%>лл%{Э%} N ; ! обозначает количество суток ! Dir/LR
%<num%>%<coll5%>:%>нну N ; ! пу обозначает количество юрт, стоящих вместе
%<num%>%<coll6%>:%>нмус%{A%} N-N ; ! обозначает количество мест, направлений
%<num%>%<coll6%>:%>нмус%{Э%} N-N ; ! обозначает количество мест, направлений ! Dir/LR

:%>в%{u%} VERB ; ! to the ordinal numerals from 'second' to 'ninth'

LEXICON POST

%<post%>: # ;
%<post%>: POSS-SG-BIRA-PX ; ! exclude clitics? 

LEXICON CONJ

%<conj%>: CLITICS ;

LEXICON ADV

CLITICS ;
%<attr1%>:%>ни N ;
%<attr2%>:%>пты A ;
%<attr3%>:%>гу A ;
%<attr4%>:%>ву A ;
%<attr5%>:%>р A ;

%<ints1%>:%>к%{A%}ку%{ː%}н CLITICS ;
%<ints1%>:%>к%{Э%}к%{Э%}н CLITICS ; ! Dir/LR
%<ints2%>:%>м%{A%}м%{A%} CLITICS ;
%<ints2%>:%>м%{Э%}м%{Э%} CLITICS ; ! Dir/LR
%<ints2%>:%>м%{Э%} CLITICS ; ! Dir/LR

POSS-SG-BIRA ;

LEXICON ADVERB

%<adv%>: ADV ;

LEXICON INTERJ

%<ij%>: # ;

LEXICON PART

%<part%>: CLITICS ;

!====================!
! Nominal inflection !
!====================!

! stem - [alienable poss.] - number - case - [pers/refl. poss.]

LEXICON POSS-SG-BIRA-PX

%<px1sg%>:%>%{i%}в CLITICS ;
%<px2sg%>:%>%{i%}с CLITICS ; 
%<px3sg%>:%>%{i%}н CLITICS ; 
%<px1pe%>:%>%{i%}вун CLITICS ;
%<px1pi%>:%>%{i%}т CLITICS ; 
%<px2pl%>:%>%{i%}сун CLITICS ; 
%<px3pl%>:%>%{i%}тын CLITICS ;

LEXICON POSS-SG-BIRA-WITHOUT-REF

CLITICS ;
POSS-SG-BIRA-PX ;

LEXICON POSS-REF

%<ref-sg%>:%>%{V%}и%{ː%} CLITICS ;
%<ref-sg%>:%>%{Б%}и%{ː%} CLITICS ; ! Dir/LR
%<ref-sg%>:%>и CLITICS ; ! Dir/LR
%<ref-sg%>:%>йи CLITICS ; ! Dir/LR
%<ref-pl%>:%>%{V%}%{A%}р CLITICS ;
%<ref-pl%>:%>%{V%}%{Э%}р CLITICS ; ! Dir/LR
%<ref-pl%>:%>%{V%}%{A%}л CLITICS ; ! Dir/LR
%<ref-pl%>:%>%{V%}%{Э%}л CLITICS ; ! Dir/LR
%<ref-pl%>:%>%{Б%}%{A%}л CLITICS ; ! Dir/LR
%<ref-pl%>:%>%{Б%}%{Э%}л CLITICS ; ! Dir/LR

LEXICON POSS-SG-BIRA

POSS-SG-BIRA-WITHOUT-REF ;
POSS-REF ;

LEXICON POSS-SG-ORON-PX

CLITICS ;

%<px1sg%>:%>ми%{ː%} CLITICS ;
%<px1sg%>:%{n%}%>м CLITICS ; ! Dir/LR
%<px2sg%>:%>ни CLITICS ;
%<px3sg%>:%>ин CLITICS ; 
%<px1pe%>:%>мун CLITICS ;
%<px1pi%>:%>ты CLITICS ; 
%<px2pl%>:%>нун CLITICS ;
%<px3pl%>:%>тын CLITICS ;

LEXICON POSS-SG-ORON

POSS-SG-ORON-PX ;
POSS-REF ;

LEXICON POSS-PL

CLITICS ;
POSS-REF ;

%<px1sg%>:%>ви%{ː%} CLITICS ; 
%<px1sg%>:%>би%{ː%} CLITICS ; ! Dir/LR
%<px2sg%>:%>%{L%}и CLITICS ; 
%<px3sg%>:%>ин CLITICS ; 
%<px1pe%>:%>вун CLITICS ; 
%<px1pe%>:%>бун CLITICS ; ! Dir/LR
%<px1pi%>:%>ты CLITICS ; 
%<px1pi%>:%>ип CLITICS ; ! Dir/LR
%<px1pi%>:%>пи CLITICS ; ! Dir/LR
%<px2pl%>:%>%{L%}ун CLITICS ; 
%<px3pl%>:%>тын CLITICS ; 

LEXICON PRON-PERS
сӣ%<prn%>%<pers%>%<p2%>%<sg%>%<nom%>:си%{ː%}%{э%} CLITICS ;
нуӈан%<prn%>%<pers%>%<p3%>%<sg%>%<nom%>:нуӈан CLITICS ;
нуӈан%<prn%>%<pers%>%<p3%>%<sg%>%<acc%>%<def%>%<px3sg%>:нуӈан%>ма%{ː%}%>н CLITICS ; ! check whether to write PS3SG
нуӈан%<prn%>%<pers%>%<p3%>%<sg%>%<acc%>%<def%>%<px3sg%>:нуӈан%>мэ%{ː%}%>н CLITICS ; ! check whether to write PS3SG
нуӈан%<prn%>%<pers%>%<p3%>%<sg%>%<acc%>%<ind%>%<px3sg%>:нуӈан%>а CLITICS ;
нуӈан%<prn%>%<pers%>%<p3%>%<sg%>%<datloc%>%<px3sg%>:нуӈан%>ду%{ː%}%>н CLITICS ;
нуӈан%<prn%>%<pers%>%<p3%>%<sg%>%<locall%>%<px3sg%>:нуӈан%>дула%{ː%}%>н CLITICS ;
нуӈан%<prn%>%<pers%>%<p3%>%<sg%>%<all%>%<px3sg%>:нуӈат%>тыки%{ː%}%>н CLITICS ;
нуӈан%<prn%>%<pers%>%<p3%>%<sg%>%<prl%>%<px3sg%>:нуӈан%>дули%{ː%}%>н CLITICS ;
нуӈан%<prn%>%<pers%>%<p3%>%<sg%>%<locdir%>%<px3sg%>:нуӈан%>икла%{ː%}%>н CLITICS ;
нуӈан%<prn%>%<pers%>%<p3%>%<sg%>%<allprl%>%<px3sg%>:нуӈан%>икли%{ː%}%>н CLITICS ;
нуӈан%<prn%>%<pers%>%<p3%>%<sg%>%<abl%>%<px3sg%>:нуӈан%>дук%>ин CLITICS ;
нуӈан%<prn%>%<pers%>%<p3%>%<sg%>%<ela%>%<px3sg%>:нуӈан%>ӈид%>ин CLITICS ;
нуӈан%<prn%>%<pers%>%<p3%>%<sg%>%<ins%>%<px3sg%>:нуӈан%>ди%>н CLITICS ;
нуӈан%<prn%>%<pers%>%<p3%>%<sg%>%<com%>%<px3sg%>:нуӈан%>нун%>ин CLITICS ;
нуӈан%<prn%>%<pers%>%<p3%>%<sg%>%<indposs%>%<sg%>%<nom%>%<px3sg%>:нуӈан%>ӈи%>н CLITICS ; !%{ː%}
нуӈан%<prn%>%<pers%>%<p3%>%<sg%>%<indposs%>%<pl%>%<nom%>%<px3sg%>:нуӈан%>ӈи%>л%>ин CLITICS ; !%{ː%}
бӯ%<prn%>%<pers%>%<p1%>%<pe%>%<nom%>:бу%{ː%}%{э%} CLITICS ;
мит%<prn%>%<pers%>%<p1%>%<pi%>%<nom%>:ми%{э%}т CLITICS ;
мит%<prn%>%<pers%>%<p1%>%<pi%>%<acc%>%<def%>:мит%>вэ CLITICS ;
мит%<prn%>%<pers%>%<p1%>%<pi%>%<acc%>%<ind%>:мит%>ъе CLITICS ; ! really exists?
мит%<prn%>%<pers%>%<p1%>%<pi%>%<locdir%>:мит%>тыклэ%{ː%} CLITICS ;
мит%<prn%>%<pers%>%<p1%>%<pi%>%<allprl%>:мит%>тыкли%{ː%}%{э%} CLITICS ;
мит%<prn%>%<pers%>%<p1%>%<pi%>%<ins%>:мит%>ы%{э%}т CLITICS ;
сӯ%<prn%>%<pers%>%<p2%>%<pl%>%<nom%>:су%{ː%}%{э%} CLITICS ;
нуӈартын%<prn%>%<pers%>%<p3%>%<pl%>%<nom%>%<px3pl%>:нуӈар%>тын CLITICS ;
нуӈартын%<prn%>%<pers%>%<p3%>%<pl%>%<acc%>%<def%>%<px3pl%>:нуӈар%>ва%>тын CLITICS ;
нуӈартын%<prn%>%<pers%>%<p3%>%<pl%>%<acc%>%<ind%>:нуӈар%>ъя CLITICS ;
нуӈартын%<prn%>%<pers%>%<p3%>%<pl%>%<datloc%>%<px3pl%>:нуӈар%>ду%{ː%}%>тын CLITICS ;
нуӈартын%<prn%>%<pers%>%<p3%>%<pl%>%<locall%>%<px3pl%>:нуӈар%>дула%{ː%}%>тын CLITICS ;
нуӈартын%<prn%>%<pers%>%<p3%>%<pl%>%<prl%>%<px3pl%>:нуӈар%>дули%{ː%}%>тын CLITICS ;
нуӈартын%<prn%>%<pers%>%<p3%>%<pl%>%<allprl%>%<px3pl%>:нуӈар%>икли%{ː%}%>тын CLITICS ;
нуӈартын%<prn%>%<pers%>%<p3%>%<pl%>%<ela%>%<px3pl%>:нуӈар%>ӈиди%>тын CLITICS ;
нуӈартын%<prn%>%<pers%>%<p3%>%<pl%>%<com%>%<px3pl%>:нуӈар%>нун%>тын CLITICS ;
нуӈартын%<prn%>%<pers%>%<p3%>%<pl%>%<indposs%>%<sg%>%<nom%>%<px3pl%>:нуӈан%>ӈи%>тын CLITICS ; ! Dir/LR !%{ː%}
нуӈартын%<prn%>%<pers%>%<p3%>%<pl%>%<indposs%>%<pl%>%<nom%>%<px3pl%>:нуӈан%>ӈи%>л%>тын CLITICS ; ! Dir/LR !%{ː%}
 LEXICON Adverbs
аракукан%<adv%>%<atten%>:араку%>кан CLITICS; ! Dir/LR
тыет:тыет ADVERB ; ! "тесно"
ӈонимит:ӈонимит ADVERB ; ! "длинно"
ӈэрипчут:ӈэрипчут ADVERB ; ! "светло"
хэргисиптыки:хэргисиптыки ADVERB ; ! "наклонившись вниз"
дюга:дюга ADVERB ; ! "летом"
олаласа:олаласа ADVERB ; ! "в период листопада"
тэли:тэли ADVERB ; ! "тогда"
ӣлэ̄:и%{ː%}лэ%{ː%} ADVERB ; ! "" add to prn?
амаскӣ:амаски%{ː%} ADVERB ; ! раньше
вверх:вверх ADVERB ; ! вверх
восемь:восемь ADVERB ; ! восемь
где:где ADVERB ; ! где.то
дальше:дальше ADVERB ; ! дальше
долболтоно:долболтоно ADVERB ; ! вечером
дӯктэ̄:ду%{ː%}ктэ%{ː%} ADVERB ; ! вдвоем
егиндёр:егиндёр ADVERB ; ! девяносто
ещё:ещё ADVERB ; ! еще
ӣдӯ:и%{ː%}ду%{ː%} ADVERB ; ! где
ӣло̄:и%{ː%}ло%{ː%} ADVERB ; ! где
иногда:иногда ADVERB ; ! иногда
короче:короче ADVERB ; ! короче
мумӈэт:мумӈэт ADVERB ; ! напрямик
нёгут:нёгут ADVERB ; ! сначала
но̄дэ:но%{ː%}дэ ADVERB ; ! хорошо
обязательно:обязательно ADVERB ; ! обязательно
пака:пака ADVERB ; ! пока
почти:почти ADVERB ; ! почти
снова:снова ADVERB ; ! снова
та̄дӯ:та%{ː%}ду%{ː%} ADVERB ; ! там
та̄лӣ:та%{ː%}ли%{ː%} ADVERB ; ! там
толи:толи ADVERB ; ! тогда
тэгэминин:тэгэминин ADVERB ; ! завтра
умунуктэ:умунуктэ ADVERB ; ! вместе
һорошо:һорошо ADVERB ; ! хорошо
эда̄:эда%{ː%} ADVERB ; ! зачем
эӈэнӣ:эӈэни%{ː%} ADVERB ; ! сильно
эхи:эхи ADVERB ; ! сейчас
